【裁判字號】    99,訴,294
【裁判日期】    990429
【裁判案由】    妨害風化
【裁判全文】
臺灣桃園地方法院刑事判決               99年度訴字第294號
公  訴  人  臺灣桃園地方法院檢察署檢察官
被      告  甲○○
上列被告因妨害風化案件，經檢察官提起公訴（98年度偵字第25
950 號），被告於本院審理中，就被訴事實為有罪之陳述，經本
院告知簡式審判程序意旨，並聽取公訴人及被告等之意見後，本
院裁定依簡式審判程序審理，判決如下：
    主  文
甲○○意圖使女子與他人為性交、猥褻之行為，而容留以營利，
累犯，處有期徒刑陸月，如易科罰金，以新臺幣壹仟元折算壹日
。
    事  實
一、甲○○前於民國96年間，因犯妨害風化案件，經本院以97年
    度桃簡字第1738號判決判處有期徒刑4 月，於97年8 月25日
    確定，並於97年10月23日易科罰金執行完畢；又於97年間，
    犯妨害風化案件，經本院以97年度審訴字第3301號判決判處
    有期徒刑4 月，於98年3 月13日確定，並於98年5 月25日易
    科罰金執行完畢，詎仍不知悔改，在其所經營位於桃園縣桃
    園市○○路○ 段428 號1 樓之「香君美容坊」（招牌懸掛為
    「香君護膚理容」），基於意圖使女子與他人為性交、猥褻
    行為而容留、媒介以營利之犯意，自98年11月1 日前之某日
    起，容留吳瑀婕在上址香君美容坊與不特定男客從事性交易
    ，為男客進行撫摸生殖器直至男客射精之俗稱「半套」猥褻
    服務，每次代價為新臺幣（下同）1,800 元，與男客從事生
    殖器接合之俗稱「全套」性交服務，每次代價為2,800 元，
    甲○○從中抽取900 元牟利，餘款均歸吳瑀婕取得，而以此
    營利為業。嗣於98年11月1 日22時20分許，經喬裝為男客之
    桃園縣政府警察局桃園分局武陵派出所警員宋日全前往香君
    美容坊佯稱按摩，甲○○旋撥打電話通知吳瑀婕到店內，並
    由吳瑀婕將宋日全帶入房間內按摩約30分鐘後，吳瑀婕即主
    動詢問宋日全是否需「全套」或「半套」之性服務，經宋日
    全佯稱欲與女子為性交易後，吳瑀婕便自行退去衣物，欲與
    宋日全從事性交行為之際，經宋日全表明警察身分而當場查
    獲。
二、案經桃園縣政府警察局桃園分局報告臺灣桃園地方法院檢察
    署檢察官偵查起訴。
    理  由
一、本件被告甲○○所犯係死刑、無期徒刑或最輕本刑為3 年以
    上有期徒刑以外之罪，亦非屬臺灣高等法院管轄第一審之案
    件，其於準備程序中就被訴事實為有罪之陳述，經本院告知
    簡式審判程序之旨，並聽取當事人意見後，經本院合議庭依
    刑事訴訟法第273 條之1 第1 項規定裁定由受命法官獨任進
    行簡式審判程序，合先敘明。
二、證據能力方面：
（一）按被告以外之人於審判外之陳述，雖不符前4 條之規定，
      而經當事人於審判程序同意作為證據，法院審酌該言詞陳
      述或書面陳述作成時之情況，認為適當者，亦得為證據；
      當事人、代理人或辯護人於法院調查證據時，知有第159
      條第1 項不得為證據之情形，而未於言詞辯論終結前聲明
      異議者，視為有前項之同意，刑事訴訟法第159 條之5 就
      此定有明文。而本案所引用之供述證據，經本院依法踐行
      調查證據程序，公訴人、被告均不爭執本院引用供述證據
      之證據能力，且迄本院言詞辯論終結前未就供述證據之證
      據能力聲明異議，又查無依法應排除其證據能力之情形，
      是後述所引用供述證據之證據能力均無疑義，依法自有證
      據能力，均得作為本案證據，先予敘明。
（二）卷附之員警職務報告、桃園縣政府警察局桃園分局第一組
      專案臨檢現場紀錄表暨案件移辦單、桃園縣政府營利事業
      登記證、現場照片12張等（見98年度偵字第25950 號卷第
      18至26頁），均與本案事實具有自然關聯性，復屬書證、
      物證性質，且查無事證足認有違背法定程式或經偽造、變
      造所取得之情事，況公訴人及被告對此部分之證據能力亦
      不爭執，是堪認均有證據能力，附此敘明。
二、上揭犯罪事實，業據被告甲○○於本院準備程序時坦承不諱
    ，核與證人吳瑀婕、宋日全於警詢或檢察官訊問時證述相符
    ，並有員警職務報告、桃園縣政府警察局桃園分局第一組專
    案臨檢現場紀錄表暨案件移辦單、桃園縣政府營利事業登記
    證、現場照片12張等在卷可稽（見98年度偵字第25950 號卷
    第18至26頁）。至於證人吳瑀婕雖於警詢、檢察官訊問時證
    述被告對其從事性交、猥褻行為並不知情云云，然其上開證
    述已與被告上揭自白不符，足認其上揭證述顯係迴護被告之
    詞，不足採信。綜上所述，被告自白，核與事實相符，本件
    事證明確，被告妨害風化犯行堪以認定，應予依法論科。
三、按刑法第231 條第1 項前段規定意圖使男女與他人為性交或
    猥褻之行為，而引誘、容留或媒介以營利者，應科刑罰，細
    繹該條項法文之文句意義，所定「使男女與他人為性交或猥
    褻之行為」者，應係指意圖犯主觀上必須具備法之主觀構成
    要件要素而言，只要行為人出於該特定之犯罪目的而努力謀
    求構成要件之實現，或希求構成要件所預定之結果發生，而
    著手實行「引誘、容留或媒介」之客觀構成要件事實者，即
    足當之，並不以媒介或容留性交或猥褻之對象與他人發生性
    交或猥褻之結果為要件，亦不以實際得利為限（最高法院94
    年度台上字第6002號判決意旨參照），是核被告甲○○所為
    ，係犯刑法第231 條第1 項前段（起訴書漏引前段）之意圖
    使女子與他人為性交、猥褻之行為而容留、媒介以營利罪。
    被告媒介之低度行為，應為容留之高度行為所吸收，不另論
    罪。被告甲○○前於96年間，因犯妨害風化案件，經本院以
    97年度桃簡字第1738號判決判處有期徒刑4 月，於97年8 月
    25日確定，並於97年10月23日易科罰金執行完畢；又於97年
    間，再犯妨害風化案件，經本院以97年度審訴字第3301號判
    決判處有期徒刑4 月，於98年3 月13日確定，並於98年5 月
    25日易科罰金執行完畢，有臺灣高等法院被告前案紀錄表1
    份在卷可考，其受有期徒刑執行完畢後，5 年以內故意再犯
    本件有期徒刑以上之竊盜罪，為累犯，應依刑法第47條第1
    項規定，加重其刑。爰審酌被告甲○○不思依循正當途徑，
    謀取財富，竟為圖一己之私利，假借經營按摩美容坊之名義
    兼營媒介、容留女子與他人為性交、猥褻之行為，所為嚴重
    敗壞社會善良風氣，助長性交易歪風，所為非是，且被告前
    有多次妨害風化之前科，竟再為本件之犯行，顯見被告未知
    悔改，復兼衡被告犯罪之動機、目的、手段、犯後坦承犯行
    態度等一切情狀，量處如主文所示之刑，並諭知易科罰金之
    折算標準。
據上論斷，應依刑事訴訟法第273條之1第1項、第299 條第1項前
段，刑法第231 條第1 項前段、第47條第1 項、第41條第1 項前
段，刑法施行法第1 條之1 第1 項、第2 項但書，判決如主文。
本案經檢察官徐文豪到庭執行職務。
中    華    民    國    99    年    4    月    29    日
                     刑事第十二庭法  官  羅  國  鴻
以上正本證明與原本無異。
如不服本判決，應於判決送達後10日內向本院提出上訴狀（應附
繕本），其未敘述上訴理由者，應於上訴期間屆滿後20日內補提
理由書狀於本院，上訴於臺灣高等法院。
                                 書記官  戴  育  萍
中    華    民    國    99    年    5     月    3     日
附論罪科刑之法條：
中華民國刑法第231條
（圖利使人為性交或猥褻罪）
意圖使男女與他人為性交或猥褻之行為，而引誘、容留或媒介以
營利者，處5 年以下有期徒刑，得併科10萬元以下罰金。以詐術
犯之者，亦同。
公務員包庇他人犯前項之罪者，依前項之規定加重其刑至二分之
一。

司法院資訊處製作；財團法人民間司法改革基金會備份。
